最高法院刑事判決　　　　　　九十六年度台上字第四一六三號
上　訴　人　甲○○
上列上訴人因違反毒品危害防制條例案件，不服台灣高等法院高
雄分院中華民國九十六年五月三十一日第二審判決（九十六年度
上訴字第八六五號，起訴案號：台灣屏東地方法院檢察署九十五
年度毒偵字第二○四一號），提起上訴，本院判決如下：
    主  文
上訴駁回。
　　理　由
按刑事訴訟法第三百七十七條規定，上訴於第三審法院，非以判
決違背法令為理由，不得為之。是提起第三審上訴，應以原判決
違背法令為理由，係屬法定要件。如果上訴理由狀並未依據卷內
訴訟資料，具體指摘原判決不適用何種法則或如何適用不當，或
所指摘原判決違法情事，顯與法律規定得為第三審上訴理由之違
法情形，不相適合時，均應認其上訴為違背法律上之程式，予以
駁回。本件上訴人甲○○上訴意旨略稱：(一)、上訴人於民國九十
五年九月五日在桃園為警查獲持有第一級毒品海洛因，即自白有
施用海洛因。上訴人施用毒品，係戕害自身健康，然第一審判決
謂上訴人動輒以竊盜、詐欺等財產犯罪方式取得毒品，量刑不宜
從輕。惟上訴人施用毒品金錢來源，均向母親、妻子索取或來自
殘障補助，若以此加重論罪，實失公允。(二)、上訴人於同（九十
五）年八月十六日及十月九日另有兩次為警查獲，連同本件共有
三次施用海洛因之犯行。施用毒品，本質具有成癮、反覆性態樣
，在密切接近之時地持續吸毒行為，客觀上符合一個反覆延續性
之行為觀念，於刑法評價上，應成立一罪。本件上訴人所受刑罰
，未免過於嚴苛，請從輕量刑云云。
惟查：量刑輕重係屬事實審法院得依職權自由裁量之事項，茍已
斟酌刑法第五十七條各款所列情形，且未逾法定刑度，即不得遽
指為違法。原判決已說明第一審審酌上訴人有施用毒品、竊盜、
詐欺等多項前案紀錄，且歷經觀察勒戒、強制戒治等保安處分程
序，仍未能戒除毒癮，顯見其意志不堅，及上訴人犯罪後態度等
一切情狀，而量處有期徒刑一年九月，並無量刑不當之理由（見
原判決第二頁第四至九行）。則第一審顯已依刑法第五十七條各
款所列情形，為科刑輕重標準之綜合考量，其量定之刑罰，亦未
逾依累犯規定加重其刑後之法定刑度，原審予以維持，自無量刑
不當之可言。上訴意旨，係以自己主觀之說詞，對原判決已詳細
說明之事項漫事指摘，依首開說明，自難認係適法之第三審上訴
理由。又上訴人在偵查中經訊以：「是否有一個毒品前案被訴？
」時，供稱：「是，九十四年在高雄有一個施用一級毒品案」，
續經訊以：「高雄的案子後有無再施用？」時，供稱：「有，二
、三天前（即本件）」各等語（見台灣桃園地方法院檢察署毒偵
字第四七七八號卷第二八頁）。依此供述，上訴人縱有本件以外
其他施用海洛因之行為，但既係於為警查獲後再犯，尚難遽認與
本件係基於主觀上一個施用海洛因之決意，亦非可謂客觀上其他
施用海洛因之行為，與本件有時空之密切接近關係。況上訴人在
原審審理中，除請求從輕量刑外，悉未主張其在本件行為後，另
有其他施用海洛因之行為事實（見原審卷第二九至三十頁），則
原審未就本件起訴以外及卷內亦無相關資料之上訴人其他施用海
洛因部分予以審酌，即難遽指違法。上訴意旨，以其於本件為警
查獲之前、後，另各有一次施用海洛因之行為云云，據以指摘原
判決未併予審酌及將其全部施用海洛因犯行論以一罪，為有違法
，係以自己片面主觀之說詞，對原審依憑卷證資料所為犯罪事實
認定之適法職權行使，漫為爭執，殊非得據為合法之第三審上訴
理由。其上訴違背法律上之程式，應予駁回。
據上論結，應依刑事訴訟法第三百九十五條前段，判決如主文。
中　　華　　民　　國　九十六　年　　八  　月 　 二    日
                      最高法院刑事第十庭
                          審判長法官  謝　俊　雄
                                法官  陳　世　雄
                                法官  魏　新　和
                                法官  吳　信　銘
                                法官  徐　文　亮
      本件正本證明與原本無異
                                      書  記  官
中　　華　　民　　國　九十六　年　　八　　月　　六　　日
                                                    Ｍ
